臺灣臺中地方法院刑事判決　　　　　　 94年度交易字第456號
公　訴　人　臺灣臺中地方法院檢察署檢察官
被　　　告　乙○○
上列被告因過失致死案件，經檢察官提起公訴（九十四年度偵字
第一０四二一號），本院交通法庭合議庭裁定進行簡式審判程序
，判決如下：
    主  文
乙○○因過失致人於死，處有期徒刑壹年肆月。
    犯罪事實
一、乙○○於民國九十四年五月十七日上午七時許，駕駛車牌號
    碼七Ｖ－九五五五號自用小客貨車，由臺中縣太平市○○○
    ○街五十一巷口旁地下停車場坡道口駛出，欲左轉進入太平
    市○○○○街繼續前行。乙○○本應注意車前狀況，並隨時
    採取必要之安全措施，而依當時天候、路況、視距等客觀情
    形，均無不能注意之特別情事，竟疏未注意，貿然將該部自
    小客貨車駛出上開地下停車場坡道口後隨即左轉。適有李趙
    婉秀在坡道口前方孔狀水溝蓋處彎身撿拾掉落之鑰匙，見乙
    ○○所駕前揭自小客貨車突然駛來業已閃避不及，致遭該自
    小客貨車左前車頭直接撞擊，李趙婉秀因而受撞倒地，且身
    體卡在該車底部遭拖行約三公尺之距離，受有頭部外傷、胸
    部挫傷合併肋骨骨折、腹部內出血等傷害。乙○○於肇事後
    、犯罪行為被發覺前，在到場處理之員警蔡興邦詢問時自首
    犯罪，再於本案偵查、審理期間到庭接受裁判。李趙婉秀雖
    經送醫急救，終因上開傷勢導致外傷性休克，延至同日中午
    十時三十分許不治死亡。
二、案經李趙婉秀之女甲○○告訴及臺灣臺中地方法院檢察署檢
    察官相驗後，自動檢舉偵查起訴。
    理  由
一、本件被告乙○○於準備程序中，先就上開犯罪事實為有罪之
    陳述，且所犯係死刑、無期徒刑、最輕本刑為三年以上有期
    徒刑以外之罪，經本院交通法庭合議庭依刑事訴訟法第二百
    七十三條之一第一項之規定，裁定由法官一人獨任進行簡式
    審判程序，先此敘明。
二、上開犯罪事實，業據被告乙○○於警詢及偵審中坦承不諱，
    核與證人即告訴人甲○○於警詢時指證被害人李趙婉秀發生
    本件車禍致死等情相互合致，並有道路交通事故現場圖及調
    查報告表一份、肇事現場照片六張、相驗屍體照片四張附卷
    可稽。而被害人李趙婉秀確因本件車禍所生頭部外傷、胸部
    挫傷合併肋骨骨折、腹部內出血導致外傷性休克死亡，亦經
    檢察官督同檢驗員相驗屬實，製有相驗筆錄、相驗屍體證明
    書、驗斷書在卷可憑。另依道路交通事故現場圖所示，被告
    所駕自小客貨車底部留有擦地痕跡長約三公尺，而該擦地痕
    跡則殘存血液及衣服毛屑，應係被害人李趙婉秀受撞倒地後
    ，身體卡在被告自小客貨車底部摩擦地面所致，附此敘明。
    按汽車行駛時，駕駛人應注意車前狀況，並隨時採取必要之
    安全措施，道路交通安全規則第九十四條第三項定有明文。
    被告駕車駛出地下停車場之坡道口，本應依循前揭交通安全
    規定，注意前方人車動態，並隨時採取必要之安全措施，且
    依當時天候、路況、視距等客觀情形，並無不能注意之特別
    情事，竟疏於注意而貿然駕車左轉，致撞及被害人李趙婉秀
    之身體，且將之拖行於地，被告駕車行為顯有過失。被告雖
    於本院審理時辯稱：伊當時駕車駛出地下停車場時，因坡道
    角度且陽光刺眼影響視線，所以未能發現被害人李趙婉秀云
    云，然被告駛出地下停車場坡道口時，既屬上坡而車速較緩
    ，應有足夠反應時間觀察平面車道之人車往來情形，亦可藉
    機調節陽光刺眼之不適感覺，倘被告確能保持適度注意，當
    不致發生本件死亡車禍。是其前揭所辯要難採信，不足為取
    。惟被告縱有上開辯解，仍坦承自己駕車過程確有疏於注意
    之處，亦對本件過失致死罪名表示認罪，本案仍得依簡式審
    判程序進行審理，併予敘明。又被告過失駕駛行為直接造成
    被害人李趙婉秀死亡，二者間亦具有相當因果關係至明。本
    案事證已臻明確，被告犯行洵堪認定。
三、核被告乙○○因過失駕車行為致人於死，所為係犯刑法第二
    百七十六條第一項之過失致人於死罪。又被告於肇事後、犯
    罪行為被發覺前，在到場處理之員警蔡興邦詢問時，自首犯
    罪而接受裁判，此觀卷附車禍案件報告書及被告警詢筆錄甚
    明，被告既已合於法定自首之要件，應依刑法第六十二條前
    段之規定減輕其刑。爰審酌被告不僅未能與被害人家屬就本
    案民事損害賠償部分達成和解，且其竟於九十四年十一月十
    四日具狀表示自己係「無辜受牽連」，並指責大樓管理員怠
    於驅離被害人李趙婉秀，而被害人李趙婉秀故意滯留該處，
    被告謂其「明知山有虎，偏往虎山行」、「故意滯留虎口，
    難免被虎獠」等語，絲毫未見其深切檢討自己駕車行為不當
    之處，反將車禍發生原因歸諸於他人，難認其有何悛悔思過
    之心，犯後態度實值非議，至無足取；又本件車禍肇事直接
    剝奪被害人李趙婉秀之生命權，對於被害人家庭乃至於國家
    社會之損失實已無從回復，所生危害至為重大，及被告於本
    件車禍之過失情節、具有高職畢業學歷之智識程度等一切情
    狀，量處如主文所示之刑，以示懲儆。
據上論斷，應依刑事訴訟法第二百七十三條之一第一項、第二百
九十九條第一項前段，刑法第二百七十六條第一項、第六十二條
前段，罰金罰鍰提高標準條例第一條前段，判決如主文。
本案經檢察官蔡雯娟到庭執行職務。
中　　華　　民　　國　　94　　年　　11　　月　　30　　日
                  交通法庭        法　官　高文崇
以上正本證明與原本無異。
如不服本判決，應於送達後十日內向本院提出上訴狀（須附繕本
），上訴於臺灣高等法院臺中分院。
                                  書記官　林淑慧
中　　華　　民　　國　　94　　年　12 　　月　　1　　日
附錄本案論罪科刑法條：
刑法第二百七十六條第一項
因過失致人於死者，處二年以下有期徒刑、拘役或二千元以下罰
金。
